【裁判字號】    92,抗,2947
【裁判日期】    920829
【裁判案由】    拍賣抵押物
【裁判全文】
臺灣高等法院民事裁定  九十二年度抗字第二九四七號
    抗  告  人  甲○○
右抗告人因與相對人荷商荷蘭銀行股份有限公司間拍賣抵押物事件，對於中華民國九
十二年七月三日台灣板橋地方法院九十二年度拍字第六二一號所為裁定，提起抗告，
本院裁定如左：
     主      文
原裁定廢棄，發回台灣板橋地方法院。
     理      由
一、本件相對人於原法院聲請意旨略以：抗告人於民國（下同）八十八年八月十八日
    以原法院九十二年三月十一日准予拍賣裁定附表所示不動產為向相對人所負債務
    之擔保，設定本金最高限額新台幣（下同）二百一十六萬元之抵押權，依法登記
    在案。抗告人對相對人負債一百六十五萬六千零四十二元，已屆清償期而未為清
    償，因此聲請准予拍賣抵押物，並提出他項權利證明書、不動產登記謄本、抵押
    權設定契約書、借據、其他約定事項、貸款總約定書等影本為證，原法院准予拍
    賣。抗告意旨略以：抗告人於九十二年四月二日由中壢市大崙派出所領回之裁定
    書，抗告人於九十二年四月九日提起抗告，符合民事訴訟法第四百八十七條第一
    項明文規定，原法院以抗告人抗告逾期駁回，即不合法，求為廢棄原裁定等語。
二、按抵押權人依民法第八百七十三條聲請拍賣抵押物事件之抗告程序，依非訟事件
    法第二十八條之規定準用民事訴訟法第四百八十七條第一項之規定，應於裁定送
    達後十日之不變期間內為之。而前揭十日之不變期間應自裁定合法送達起算。又
    文書付與有辨別事理能力之同居人或受僱人。不能依前揭二種情形為送達者，得
    將文書寄存送達地之自治或警察機關，並作送達通知書，黏貼於應受送達人住居
    所，以為送達。民事訴訟法第一百三十六條第一項前段、第一百三十七條第一項
    、第一百三十八條分別定有明文。經查，原法院就相對人聲請拍賣抵押物所為裁
    定送達於「桃園縣中正路三段八五之八號」，有該裁定（見原法院卷第十六至第
    十七頁）、送達證書（見原法院卷第廿頁）可憑，惟本院遍覽原法院卷宗，未能
    知悉該址即為抗告人
    所地之住址，即遽依相對人聲請狀所記載地址為准予拍賣裁定之送達，顯與上開
    規定相違，非屬合法送達。次查，九十二年四月九日抗告人向原法院提起抗告狀
    ，於抗告人住居所欄地址記載「臺北縣新莊市○○街九四巷十三弄六號四樓」（
    見原法院卷第廿一頁），原法院卻向「桃園縣中壢市○○路○段八五之八號」為
    抗告補費通知裁定，有原法院送達證書（見原法院卷第卅頁）附卷可稽。九十二
    年七月三日原法院所為抗告駁回裁定，抗告人住所地欄記載為「臺北縣新莊市○
    ○路○段六七巷廿一號二樓」（見原法院卷第卅二頁），原法院另外向「臺北縣
    新莊市○○街九四巷十三弄六號四樓」為送達，有送達證書（見原法院卷第卅四
    頁）可參。從而，原法院於九十二年三月十一日所為拍賣抵押物裁定對抗告人之
    期其抗告不合法，而駁回抗告人之抗告，即有未洽。抗告意旨指摘原裁定不當，
    聲明廢棄原裁定，為有理由，自應由本院將原裁定予以廢棄，發回原法院，更為
    適當之處理。
三、據上論結，本件抗告為有理由，爰依法裁定如主文。
中      華      民      國    九十二    年      八      月    二十九    日
                               民事第二庭
                                   審判長法  官  許  正  順
                                         法  官  黃  嘉  烈
                                         法  官  魏  麗  娟
右正本係照原本作成。
如不服本裁定，應於收受送達後十日內向本院提出抗告狀，並應繳納抗告費新台幣四
十五元正。
中      華      民      國    九十二    年      九      月      三      日
                                         書記官  曾  瓊  安


司法院資訊處製作；財團法人民間司法改革基金會備份。
